【裁判字號】    97,訴,5369
【裁判日期】    980220
【裁判案由】    毒品危害防制條例
【裁判全文】
臺灣板橋地方法院刑事判決              97年度訴字第5369號
公  訴  人  臺灣板橋地方法院檢察署檢察官
被      告  甲○○
上列被告因違反毒品危害防制條例案件，經檢察官提起公訴（97
年度毒偵字第8416號），被告於本院審理中對被訴之事實為有罪
陳述，本院裁定行簡式審判程序，並判決如下：
    主  文
甲○○施用第一級毒品，處有期徒刑柒月；又施用第二級毒品，
處有期徒刑參月，扣案第二級毒品甲基安非他命（驗餘淨重零點
玖貳柒柒公克）沒收銷燬，包裝上開甲基安非他命之塑膠袋壹只
沒收。應執行有期徒刑捌月，扣案第二級毒品甲基安非他命（驗
餘淨重零點玖貳柒柒公克）沒收銷燬，包裝上開甲基安非他命之
塑膠袋壹只沒收。
    事  實
一、甲○○於民國九十六年、九十七年間因施用第二級毒品案件
    ，經本院以九十七年度毒聲字第四六號裁定送觀察、勒戒後
    ，認無繼續施用毒品之傾向，於九十七年五月三十日執行完
    畢釋放出所，並經臺灣板橋地方法院檢察署檢察官以九十七
    年度毒偵緝字第三七九號、第三八０號、九十七毒偵字第四
    六一四號為不起訴之處分確定。詎甲○○不知悔悟，明知海
    洛因、甲基安非他命分別係毒品危害防制條例所規定之第一
    級、第二級毒品，不得非法持有、施用，竟於上開觀察、勒
    戒執行完畢釋放後五年內，基於施用第一級毒品海洛因之犯
    意，於九十七年十月八日凌晨零時三十分為警查獲採尿前回
    溯二十六小時內之某時許（為警查獲後至採尿前之人身自由
    受公權力拘束之時間應予扣除），在臺北縣中和市友人住處
    （起訴書略載不詳處所），以將毒品海洛因摻入香菸，並點
    燃香菸吸食之方式，施用第一級毒品海洛因；甲○○另基於
    施用第二級毒品甲基安非他命之犯意，於九十七年十月六日
    （即後述查獲之前一天）晚間七、八時許（起訴書略載為同
    月八日凌晨零時三十分為警查獲採尿前回溯九十六小時內之
    某時），在臺北縣中和市○○路友人住處（起訴書略載不詳
    處所），以將毒品甲基安非他命置於吸食器內，並點火加熱
    燒烤產生白煙吸聞之方式，施用第二級毒品甲基安非他命。
    嗣於九十七年十月七日晚間十一時五十五分許，在臺北縣中
    和市錦和運動公園前之中正防汛道為警查獲，並在其攜帶之
    手機內扣得其所有並供施用之第二級毒品甲基安非他命一包
    （結晶體狀，毛重一點二零八零公克，淨重零點九二八零公
    克，經取樣部分檢驗用罄，驗餘淨重零點九二七七公克），
    而查悉上情。
二、案經臺北縣政府警察局中和分局報請臺灣板橋地方法院檢察
    署檢察官偵查起訴。
    理  由
一、訊據被告甲○○對於上揭時地，施用第一級毒品海洛因、第
    二級毒品甲基安非他命之事實，於本院審理中坦承不諱，並
    有其所有且供施用之結晶體一包扣案可資佐證。又被告經警
    查獲所採集尿液經送鑑定，呈海洛因代謝物嗎啡、甲基安非
    他命陽性反應，有臺灣檢驗科技股份有限公司九十七年十月
    二十一日（檢體編號Ｅ0000000號）濫用藥物檢驗報
    告、代碼對照表各一紙在卷可稽。而上述扣案之結晶體一包
    ，經送交通部民用航空局航空醫務中心鑑定，確檢出第二級
    毒品甲基安非他命之成分（毛重一點二零八零公克，淨重零
    點九二八零公克，經取樣部分檢驗用罄，驗餘淨重零點九二
    七七公克），亦有該航空醫務中心九十七年十月二十日航藥
    鑑字第０九七五三九五號毒品鑑定書一紙附卷可稽。又按海
    洛因經注射或吸入人體後，約百分之八十於二十四小時內自
    尿中排出，一般而言，尿液中能否驗出嗎啡陽性反應與其投
    與量、投與途徑、採尿時間、個人體質及檢測方法之靈敏度
    有關，國外曾有文獻報導注射六毫克之海洛因鹽酸鹽，其代
    謝物嗎啡之平均可檢出時限約為二十六小時，此經行政院衛
    生署藥物食品檢驗局於八十一年九月八日以藥檢壹字第八一
    一四八八五號函述綦詳，復參以被告經警查獲所採集尿液經
    送鑑定，亦呈甲基安非他命陽性反應，已如前述，且被告於
    本院審理中供承其係前一次九十七年九月二十五日被查獲後
    至本次查獲前之期間內施用海洛因等語，綜上堪認被告係於
    九十七年十月八日凌晨零時三十分為警查獲採尿前之二十六
    小時內某時（為警查獲後至採尿前之人身自由受公權力拘束
    之時間應予扣除）施用第一級毒品海洛因。另被告前於九十
    六年間因施用第二級毒品案件，經本院以九十七年度毒聲字
    第四六號裁定送觀察、勒戒後，認無繼續施用毒品之傾向，
    於九十七年五月三十日執行完畢釋放出所，並經臺灣板橋地
    方法院檢察署檢察官以九十七年度毒偵緝字第三七九號、第
    三八０號、九十七毒偵字第四六一四號為不起訴之處分確定
    ，有臺灣高等法院被告前案紀錄表附卷足憑，足認被告係觀
    察、勒戒執行完畢釋放後五年內再犯本件施用第一級、第二
    級毒品罪，應依法追訴處罰。綜上所述，本案事證明確，被
    告犯行洵堪認定，應依法論科。
二、按海洛因、甲基安非他命係毒品危害防制條例第二條第二項
    第一款、第二款所明定之第一級、第二級毒品，不得非法持
    有、施用。核被告所為，係犯毒品危害防制條例第十條第一
    項之施用第一級毒品海洛因罪，及同條第二項之施用第二級
    毒品甲基安非他命罪。其施用第一級毒品海洛因前持有海洛
    因，施用第二級毒品甲基安非他命前後持有甲基安非他命之
    低度行為，應分別為施用海洛因、甲基安非他命之高度行為
    所吸收，不另論罪。又被告所犯上開二罪，其施用海洛因、
    施用甲基安非他命之方式、時間及地點均不同，顯見其施用
    海洛因、甲基安非他命之行為互殊，犯意各別，應予分論併
    罰。爰審酌被告犯罪之動機、目的、手段，施用毒品犯罪戕
    害一己之身心健康，所生之危害，及其國小肄業之智識程度
    （見警詢筆錄），暨犯後於本院審理中坦承犯行之態度等一
    切情狀，分別量處如主文所示之刑，並定其應執行之刑，以
    資儆懲。
三、扣案之甲基安非他命（驗餘淨重零點九二七七公克），係查
    獲之第二級毒品，已如前述，應依毒品危害防制條例第十八
    條第一項前段之規定，宣告沒收銷燬；另取樣之甲基安非他
    命部分，因檢驗用罄而滅失，爰不另為沒收銷燬之諭知。又
    包裝上開毒品甲基安非他命之塑膠袋一只，係為保持扣案毒
    品避免受潮之用，乃屬供被告施用甲基安非他命犯罪所用之
    物，且為被告所有，已據被告供述在卷，爰依刑法第三十八
    條第一項第二款規定宣告沒收。
據上論斷，應依刑事訴訟法第二百七十三條之一第一項、第二百
九十九條第一項前段，毒品危害防制條例第十條第一項、第二項
、第十八條第一項前段，刑法第十一條前段、第五十一條第五款
、第三十八條第一項第二款，判決如主文。
本案經檢察官李巧菱到庭執行職務。
中    華    民    國    98    年    2     月    20    日
                  刑事第十二庭  審判長法  官  白光華
                                      法  官  曾淑娟
                                      法  官  楊志雄
以上正本證明與原本無異。
如不服本判決，應於判決送達後10日內敘明上訴理由，向本院提
出上訴狀 (應附繕本) ，上訴於臺灣高等法院。其未敘述上訴理
由者，應於上訴期間屆滿後20日內向本院補提理由書「切勿逕送
上級法院」。
                                      書記官  陳春銘
中    華    民    國    98    年    2     月    20    日
附錄本案論罪科刑法條全文：
毒品危害防制條例第十條
施用第一級毒品者，處六月以上五年以下有期徒刑。
施用第二級毒品者，處三年以下有期徒刑。


司法院資訊處製作；財團法人民間司法改革基金會備份。
